【裁判字號】    97,消債更,289
【裁判日期】    970813
【裁判案由】    更生事件
【裁判全文】
臺灣屏東地方法院民事裁定           97年度消債更字第289號
聲  請  人
即債 務 人  甲○○
                    國民
上列當事人聲請消費者債務清理事件，本院裁定如下：
    主  文
債務人甲○○自中華民國九十七年八月十三日十二時起開始更生
程序。
命司法事務官進行本件更生程序。
    理  由
一、按債務人不能清償債務或有不能清償之虞；且無擔保或無優
    先權之債務總額未逾新臺幣一千二百萬元者，於法院裁定開
    始清算程序或宣告破產前，得向法院聲請更生；又法院開始
    更生程序之裁定，應載明其年、月、日、時，並即時發生效
    力，消費者債務清理條例第3 條、第42條第1 項、第45條第
    1 項分別定有明文。次按法院裁定開始更生或清算程序後，
    得命司法事務官進行更生或清算程序，必要時得選任律師、
    會計師或其他適當之自然人或法人一人為監督人或管理人，
    同條例第16條第1 項亦有明文。
二、本件債務人聲請意旨略以：其就新臺幣（下同）3,131,965
    元（其中2,102,995 元為無擔保）債務有不能清償之情事，
    曾於95年間以書面向最大債權金融機構台新銀行請求依「中
    華民國銀行公會會員辦理消費金融案件無擔保債務協商機制
    」共同協商債務清償方案，嗣協商成立，約定自95年6 月起
    ，分120 期攤還，每月應繳金額為20,603元，惟因債務人每
    月尚須另向新光人壽保險股份有限公司繳納房貸10,244元；
    分擔支付父親林順長在宏泰老人養護中心之費用23,549元，
    並扶養配偶及子女，履行協商顯有重大困難，而此並非債務
    人主觀上惡意不履行協商，實係客觀上確有不可歸責於債務
    人之事由。又其無擔保或無優先權之債務總額未逾1,200 萬
    元，復未經法院裁定開始清算程序或宣告破產，爰向本院聲
    請更生等語。
三、債務人所主張之上開事實，業據其提出債權人清冊、協商成
    立協議書影本、財政部高雄市國稅局95、96年度綜合所得稅
    各類所得資料清單、戶籍謄本、財團法人金融合徵信中心當
    事人查詢個人資料（信用報告）回覆書、向新光人壽保險股
    份有限公司繳納10,244元之存款憑條、宏泰老人養護中心所
    出具之收費單等件為證。經查依債務人所提財政部高雄市國
    稅局95、96年度綜合所得稅各類所得資料清單所示，其各該
    年度所得總額各為781,724 元、720,096 元，平均每月所得
    各為65,143元、60,008元，扣除前述協商應繳之20,603元、
    房貸10,244元及其分擔父親林順長在宏泰老人養護中心之費
    用約12,000元後，餘款約20,000元左右，實難支付其本人與
    所扶養之配偶及子女之基本生活費用，其因此未能繼續繳納
    協商約定之金額即難認有可歸責之事由。又查無債務人有消
    費者債務清理條例第6 條第3 項、第8 條或第46條各款所定
    駁回更生聲請之事由存在，則債務人聲請更生，應屬有據，
    爰裁定如主文第一項所示，並命司法事務官進行本件更生程
    序。
中    華    民    國    97    年    8     月    13    日
                        民事庭法官  孫  國  禎
正本係照原本作成。
本裁定不得抗告。
本件裁定公告日期為民國97年8月13日中午12時。
                        法院書記官  徐  建  功
中    華    民    國    97    年    8     月    13    日


司法院資訊處製作；財團法人民間司法改革基金會備份。
